【裁判字號】    89,易,438
【裁判日期】    890712
【裁判案由】    詐欺
【裁判全文】
台灣新竹地方法院刑事判決                          八十九年度易字第四三八號
    公  訴  人  台灣新竹地方法院檢察署檢察官
    被      告  乙○○
右列被告因詐欺案件，經檢察官提起公訴（八十九年度偵字第一○三三號），本院判
決如左：
    主  文
乙○○意圖為自己不法之所有，以詐術使人將本人之物交付，處有期徒刑貳月，緩刑
貳年。
    事  實
一、乙○○明知其父親蔣山線所耕作坐落新竹縣尖石鄉○○段一０地號土地並非其所
    有，因急需用錢，竟基於意圖為自己不法所有之犯意，於民國八十五年十一月九
    日，在新竹縣尖石鄉○○村○鄰道下五十三號，向甲○○詐稱將出售前開土地，
    並於一年內辦理所有權移轉登記等語，因而使甲○○陷於錯誤，而與之訂立買賣
    契約，約定價款新台幣（下同）十八萬元，甲○○並於締約時交付十三萬元，詎
    乙○○屆期不辦理土地移轉登記，甲○○並於八十七年向新竹縣尖石鄉調解委員
    會申請調解，乙○○均不出面解決，八十八年十月卅日雙方並立協議書，乙○○
    亦不償還，甲○○屢次催款亦均無著，因而發現上情。
二、案經被害人甲○○訴由台灣新竹地方法院檢察署檢察官偵查起訴。
    理  由
一、訊之被告乙○○固不否認有於前揭時間、地點，就前揭土地與告訴人甲○○訂立
    買賣契約，並取得十三萬元之事實，惟否認有何詐欺之犯行，辯稱：地係伊父親
    所開墾，先前有說要將土地送與伊，且伊於父親過世後有問過鄉公所之人，說要
    全部繼承人的印章等資料，即可以辦理設定等語。經查：被告將前揭土地之所有
    權出售予告訴人甲○○，約明價金十八萬元，訂約時告訴人已交付十三萬元等情
    ，業據被告供述明確，經核與告訴人指述之情形相符，且有買賣契約書在卷可稽
    機，堪信為真實；次查：新竹縣尖石鄉○○段一０地號土地係國有土地並由台灣
    省政府民政廳管理，而該土地由蔣山線申請使用中，其地上物載為桂竹，惟迄未
    辦理地上權設定等情，分別有土地登記謄本以及新竹縣尖石鄉公所八十九年六月
    九日（八九）尖鄉農字第八九○○四二八四號函附卷可按，則被告並非前開土地
    之所有人，竟將該土地之所有權出售予告訴人，並取得價款，顯見其係基於不法
    所有之犯意，施用詐術而使告訴人陷於錯誤因而交付財產甚明，前揭所辯，委不
    足採，本件事證已臻明確，被告犯行堪予認定。
二、核被告所為，係犯刑法第三百三十九條第一項之詐欺取財罪。爰審酌被告之素行
    良好、智識程度、犯罪之動機、目的、手段、所生危害以及現已經與告訴人達成
    和解返還所有價金暨利息，有清償證明書（和解書）一紙在卷可稽，犯後態度良
    好等一切情狀，量處如主文所示之刑。末查：被告前未曾受有期徒刑以上刑之宣
    告等情，此有台灣高等法院被告全國前案紀錄表以及台灣新竹地方法院檢察署刑
    案資料查註紀錄表各一份附卷可稽，且其已與被害人達成和解，已如前述，犯後
    頗具悔悟，其因一時失慮，偶罹刑典，諒經此偵審科刑宣告之教訓，當已足資促
    使其有所警惕而無再犯之虞，本院因認前所宣告之刑，以暫不執行為適當，爰併
    予宣告緩刑二年，以啟自新。
三、據上論斷應依刑事訴訟法第二百九十九條第一項前段，刑法第三百三十九條第一
    項、第七十四條第一款，罰金罰鍰提高標準條例第一條前段，判決如主文。
本案經檢察官羅雪梅到庭執行職務
中      華      民      國    八十九    年      七      月     十二     日
                                  台灣新竹地方法院刑事第二庭
                                      法      官    蘇    嘉    豐
右正本證明與原本無異。
如不服本判決，應於判決送達後十日內向本院提出上訴狀( 應附繕本 )，上訴於
臺灣高等法院。
                                      書  記  官    郭    廷    耀
中      華      民      國    八十九    年      七      月     十二     日
附錄：
刑法第三百三十九條第一項
意圖為自己或第三人不法之所有，以詐術使人將本人或第三人之物交付者，處五年以
下有期徒刑、拘役或科或併科一千元以下罰金。


司法院資訊處製作；財團法人民間司法改革基金會備份。
